臺灣桃園地方法院民事簡易判決　　　　110年度桃簡字第331號
原　　　告　汪信雄　

訴訟代理人　徐翊昕律師（法律扶助律師）
複　代理人　鄧文宇律師
被　　　告　聯邦商業銀行股份有限公司

法定代理人　林鴻聯　
訴訟代理人　丁駿華　
　　　　　　馮景憶　
上列當事人間債務人異議之訴事件，於中華民國110 年10月27日
言詞辯論終結，本院判決如下：
    主      文
一、被告不得執臺灣臺東地方法院一○九年度司促字第二八九四
    號支付命令及確定證明書對原告為強制執行。
二、訴訟費用由被告負擔。
    事實及理由
壹、程序部分：
    按原告於簡易訴訟判決確定前，得撤回訴之全部或一部。但
    被告已為本案之言詞辯論者，應得其同意，民事訴訟法第43
    6 條第2 項、第262 條第1 項分別定有明文。經查，原告原
    聲明第一項為「本院109 年度司執字第111594號強制執行事
    件之強制執行程序應予撤銷」（見本院桃簡字卷第4 頁），
    然被告業已撤回上開強制執行事件之聲請，故原告於110 年
    10月27日之言詞辯論期日撤回上開第1 項之聲明，被告亦同
    意原告此部分之撤回（見本院桃簡字卷第33頁），程序並無
    不合，應予准許。
貳、實體部分：
一、原告主張：訴外人即原告之父廖富松於民國91年4 月17日向
    被告請領信用卡使用，然未按期給付消費款，後廖富松於96
    年5 月14日死亡，惟被告遲至109 年間始向臺灣臺東地方法
    院（下稱臺東地院）聲請核發支付命令，臺東地院於109 年
    7 月21日核發109 年度司促字第2894號支付命令（下稱系爭
    支付命令），並於同年9 月9 日確定，嗣於同年12月9 日，
    被告持系爭支付命令及確定證明書向本院聲請對原告財產強
    制執行，本院以109 年度司執字第111594號清償債務強制執
    行事件（被告已撤回該執行事件之聲請）受理，然上開消費
    借貸債權已逾15年不行使而罹於時效，爰依強制執行法第14
    條等規定提起本件訴訟等語，並聲明：如主文欄第1 項所示
二、被告則以：同意原告之請求，認有理由等語，而對原告上開
    主張為認諾之表示。
三、經查，原告前揭主張，已據其提出系爭支付命令、民事支付
    命令聲請狀、本院109 年12月11日桃院祥九109 年度司執字
    第111594號執行命令（見本院桃簡字卷第7 至8 頁），並經
    本院職權調取臺東地院109 年度司促字第2894號、本院109
    年度司執字第111594號卷宗核閱無訛；又被告於言詞辯論期
    日對原告之上開主張為認諾（見本院桃簡字卷第33頁），依
    民事訴訟法第384 條之規定，應為被告敗訴之判決。從而，
    原告依強制執行法第14條之規定，請求被告不得執系爭支付
    命令及確定證明書對原告為強制執行，為有理由，應予准許
    。
四、訴訟費用負擔之依據：民事訴訟法第78條。
中    華    民    國   110    年    11    月    12    日
                  桃園簡易庭  法  官  顏嘉漢
以上為正本係照原本作成。
如不服本判決，應於送達後20日內，向本院提出上訴狀並表明上
訴理由，如於本判決宣示後送達前提起上訴者，應於判決送達後
20日內補提上訴理由書（須附繕本）。
如委任律師提起上訴者，應一併繳納上訴審裁判費。
中    華    民    國   110    年    11    月    12    日
                              書記官  楊上毅